臺灣桃園地方法院民事裁定
111年度桃簡聲字第95號
聲  請  人  陳秋如
相  對  人  洪宗穎

上列當事人間聲請停止執行事件，本院裁定如下：
    主    文
聲請人供擔保新臺幣61,780元後，本院111年度司執字第77477號
執行事件就聲請人與相對人間之執行程序，逾新臺幣200,000元
部分，於本院111年度桃簡字第1633號確認本票債權不存在事件
判決確定或終結前，應暫予停止。
    理    由
一、按發票人主張本票係偽造、變造者，於前條裁定送達後20日
    內，得對執票人向為裁定之法院提起確認之訴；發票人主張
    本票債權不存在而提起確認之訴不合於第1項之規定者，法
    院依發票人聲請，得許其提供相當並確實之擔保，停止強制
    執行，非訟事件法195條第1項、第3項定有明文。又法院定
    擔保金額而准許停止強制執行之裁定者，該項擔保係備供債
    權人因停止執行所受損害之賠償，其數額應依標的物停止執
    行後，債權人未能即時受償或利用該標的物所受之損害額，
    或其因另供擔保強制執行所受之損害額定之，非以標的物之
    價值或其債權額為依據，亦有最高法院91年度台抗字第429 
    號裁定意旨可參。
二、聲請意旨略以：聲請人以相對人為被告向本院提起確認本票
    債權不存在訴訟，請求確認聲請人於民國110年5月11日所簽
    發未載到期日之新臺幣（下同）400,000元之本票（下稱系
    爭本票）債權不存在及撤銷本院111年度司執字第77477號強
    制執行事件就系爭本票所為之強制執行程序，經本院以111
    年度桃簡字第1633號受理在案，為免受有不能回復之損害，
    聲請人願供擔保，請准裁定於上開確認本票債權不存在事件
    判決確定前，停止本院111年度司執字第77477號就系爭本票
    所為之給付票款事件之強制執行程序等語。
三、經查：
　㈠本件聲請人以其向本院提起確認本票債權不存在訴訟為由，
    聲請裁定停止本院111年度司執字第77477號給付票款執行事
    件就系爭本票所為之強制執行程序等情，業經本院依職權調
    閱上開執行卷宗及本院111年度桃簡字第1633號確認本票債
    權不存在事件卷宗核對無訛。堪認聲請人就系爭本票債權於
    400,000元本金及其利息之部分，聲請停止執行程序，與首
    揭規定相符，應予准許。
　㈡惟為確保相對人因聲請人聲請停止強制執行不當可能遭受之
    損害得獲賠償，並兼顧兩造之權益，本院認宜由聲請人為相
    對人提供相當並確實之擔保後，方得停止上開執行程序。又
    本件相對人係聲請對聲請人為金錢債權之執行，則其因停止
    執行可能遭受之損害，應以其延宕收取債權期間所生之利息
    損失為度。
　㈢本件相對人就系爭本票於上述執行事件聲請對聲請人強制執
    行之債權額為：400,000元，及自本票裁定送達翌日（即111
    年5月5日）起至清償日止，按年息6％計算之利息，及程序費
    用1,000元、執行費3,200元。則相對人於聲請人111年8月29
    日聲請停止執行之時所得受償之執行債權總額，應為本金40
    0,000元、已到期之利息7,693元【計算式：400,000元×6％×(
    117/365)＝7,693元，小數點以下四捨五入，下同】及程序費
    用1,000元、執行費3,200元，共計411,893元。又聲請人所
    提確認本票債權不存在訴訟係適用簡易訴訟程序之案件，且
    不得上訴第三審。本院審酌上揭確認本票債權不存在之訴案
    情尚非繁雜，經參考各級法院辦案期限實施要點規定，簡易
    訴訟程序審判案件第一審及第二審之辦案期限各為10月、2
    年，以此加計行政作業期間後，應可推認相對人因聲請人聲
    請停止執行，致執行延宕之期間為3年。再參以相對人因停
    止期間無法即時受償取回債權額利用孳息之損失，當以該債
    權額得即時取回、利用該債權額而生之損失為限，而此與倘
    未能取回，仍得以票據法第28條第2項所定之6％年息向票據
    債務人（即聲請人）計收遲延利息乙節，仍屬有別。是相對
    人倘得即時取償，可利用該債權額之孳息，應以一般債權之
    法定利率即年息5％計之。準此，相對人因執行程序暫予停止
    可能遭受之損害，應為61,784元【計算式：411,893元×5％×3
    年＝61,784元】。爰取其概數，酌定聲請人應供擔保之金額
    以61,780元為適當，於其為相對人提供前開擔保金額後，方
    得停止執行。
四、依非訟事件法第195條第3項，裁定如主文。
中　　華　　民　　國　　111 　年　　9 　　月　　30　　日
                  桃園簡易庭  法  官  曾耀緯
以上為正本係照原本作成。
如對本裁定抗告，應於本裁定送達後10日內，向本院提出抗告狀
並表明抗告理由（須附繕本），及繳納抗告費新臺幣1,000元。
中　　華　　民　　國　　111 　年　　9 　　月　　30　　日
                              書記官  吳宏明